【裁判字號】    97,訴,2602
【裁判日期】    970730
【裁判案由】    毒品危害防制條例
【裁判全文】
臺灣臺中地方法院刑事判決              97年度訴字第2602號
公  訴  人  臺灣臺中地方法院檢察署檢察官
被      告  甲○○
上列被告因違反毒品危害防制條例案件，經檢察官提起公訴（九
十七年度毒偵字第二七七三號），本院合議庭裁定進行簡式審判
程序，判決如下：
    主    文
甲○○施用第一級毒品，累犯，處有期徒刑拾壹月。
    犯罪事實
一、甲○○前因施用第一級毒品案件，經臺灣彰化地方法院以九
    十五年度訴字第三０六號判決判處有期徒刑十月確定；又因
    詐欺案件，經該院以九十五年度員簡字第三五六號判決判處
    有期徒刑五月，如易科罰金以銀元三百元折算一日確定。上
    開二罪嗣經法院依中華民國九十六年罪犯減刑條例裁定各減
    為有期徒刑五月及二月又十五日，應執行有期徒刑七月，如
    易科罰金以銀元三百元折算一日確定，於民國九十六年八月
    十一日在監服刑期滿執行完畢。又因施用毒品案件，經法院
    裁定施予強制戒治一年，於九十二年四月二十三日停止戒治
    付保護管束出所，至九十二年九月十五日保護管束期滿未經
    撤銷，視為強制戒治執行完畢。詎其仍不知悔改，在前揭強
    制戒治執行完畢釋放後五年內，復基於施用第一級毒品之犯
    罪故意，於九十七年一月二日往前回溯四日內之某時，以將
    海洛因置於針筒內注射之方式，在臺中市○區○○○街七十
    五號二樓之住處內，施用第一級毒品海洛因一次。嗣於九十
    七年一月二日晚間七時許，在臺中市○區○○路與東光街口
    為警查獲，經徵得其同意採集尿液送驗，結果呈嗎啡陽性反
    應，始悉上情。
二、案經臺中市警察局第六分局報告臺灣臺中地方法院檢察署檢
    察官偵查起訴。
    理    由
一、被告甲○○於準備程序中，先就上開犯罪事實為有罪之陳述
    ，且所犯係死刑、無期徒刑、最輕本刑為三年以上有期徒刑
    以外之罪，經本院合議庭依刑事訴訟法第二百七十三條之一
    第一項之規定，裁定由法官一人獨任進行簡式審判程序，合
    先敘明。
二、上開犯罪事實，業據被告甲○○於本院審理時坦承不諱（被
    告在警詢時僅供承於九十六年十一月三十日左右施用海洛因
    ，並未自白本案犯行），且被告於前揭時、地為警查獲後，
    經警採其尿液送驗結果，確呈嗎啡（施用海洛因者會在其體
    內代謝為嗎啡成分殘留，並經由尿液排出）陽性反應，有中
    山醫學大學附設醫院檢驗科藥物檢測中心檢驗報告、尿液代
    號與真實姓名對照表各一份在卷可參，足徵被告前揭自白應
    屬實情。而被告前因施用毒品案件，經法院裁定施予強制戒
    治一年，於九十二年四月二十三日停止戒治付保護管束出所
    ，至九十二年九月十五日保護管束期滿未經撤銷，視為強制
    戒治執行完畢等情，有臺灣高等法院被告前案紀錄表及刑案
    資料查註紀錄表各一份附卷可按。本案事證已臻明確，被告
    犯行洵堪認定。
三、查被告甲○○前因施用毒品案件，經強制戒治執行完畢並釋
    放後，五年內再度施用第一級毒品海洛因，核其所為，係犯
    毒品危害防制條例第十條第一項之施用第一級毒品罪。被告
    為供自己施用之目的而持有上開毒品，其於施用前後持有海
    洛因之低度行為，應為施用之高度行為所吸收，不另論罪。
    查被告前因施用第一級毒品案件，經臺灣彰化地方法院以九
    十五年度訴字第三０六號判決判處有期徒刑十月確定；又因
    詐欺案件，經該院以九十五年度員簡字第三五六號判決判處
    有期徒刑五月，如易科罰金以銀元三百元折算一日確定。上
    開二罪嗣經法院依中華民國九十六年罪犯減刑條例裁定各減
    為有期徒刑五月及二月又十五日，應執行有期徒刑七月，如
    易科罰金以銀元三百元折算一日確定，於九十六年八月十一
    日在監服刑期滿執行完畢，有臺灣高等法院被告前案紀錄表
    及刑案資料查註紀錄表在卷可按，其受有期徒刑之執行完畢
    ，五年內故意再犯本件法定本刑有期徒刑以上之罪，應依刑
    法第四十七條第一項論以累犯，並依法加重其刑。爰審酌被
    告先前曾因施用毒品犯行接受強制戒治及入監服刑，竟未能
    從中記取教訓，深切體認毒品危害己身健康之鉅，反而再次
    趁隙施用海洛因，顯見被告自制能力嚴重不足。尤其被告獲
    邀減刑之寬典，甫於九十六年八月十一日執行前案所判處之
    徒刑完畢，已如前述，被告本應深切感念政府寬減其刑之良
    苦用心，悛悔改過，杜絕犯罪；乃被告竟於出監後未及半年
    ，旋又再犯本案施用毒品罪行，益見其主觀惡性重大，品行
    非佳；惟念及施用毒品固戕害個人健康至鉅，然就他人權益
    之侵害仍屬有限，及其犯罪目的、手段、於本院審理時坦承
    犯行之態度、具有專科畢業學歷之智識程度等一切情狀，量
    處如主文所示之刑，以示懲儆。
據上論斷，應依刑事訴訟法第二百七十三條之一第一項、第二百
九十九條第一項前段，毒品危害防制條例第十條第一項，刑法第
十一條前段、第四十七條第一項，判決如主文。
本案經檢察官乙○○到庭執行職務。
中    華    民    國    97    年    7     月    30    日
                  刑事第七庭  法  官  高文崇
以上正本證明與原本無異。
如不服本判決，應於收受送達後10日內向本院提出上訴書狀（應
敘述具體理由並附繕本）。
上訴書如未敘述理由，應於上訴期間屆滿後20日內補提理由書於
本院。
                              書記官  林淑慧
中    華    民    國    97    年    7     月    30    日
附錄本案論罪科刑法條：
毒品危害防制條例第十條第一項：
施用第一級毒品者，處六月以上五年以下有期徒刑。


司法院資訊處製作；財團法人民間司法改革基金會備份。
